# 票据到期后背书转让

提问人：korabbit 时间：2023-08-01 11:19:
请教陈版主，企业本年已经到期的银行承兑汇票于下一年背书转让出去（有6+9也有非6+9），本年是否可以确认余额？下一年是否可以终止确认？如果不能，该如何进行会计处理？

回答人：chenyiwei
为何票据在本年度到期后，下一年度还能背书转让？其中还有6+9的银行承兑汇票？请说明出现这一情况的原因，尤其是对应的票据未获得付款的原因？被背书人是否为关联方，是否存在为本企业承担坏账损失的问题？

提问人：korabbit 时间：2023-08-03 19:42:
企业述明原因为上手背书人与被背书人提前沟通后，针对到期票据确认接收和承兑（存疑），并且该类到期后转让票据全部为纸质承兑汇票，故企业在转让给被背书人时，会同时出示证明其一定予以付款；其中有6+9银行的承兑汇票；企业收到纸质汇票时距离票据到期时间较短，并未及时承兑；被背书人并不是关联方。

回答人：chenyiwei
仍有疑虑，建议关注这些票据最终是否都没有被退票，而是最终在合理期限内获得了付款。对于企业的解释仍有漏洞，建议进一步要求解释。